臺灣高等法院臺中分院刑事判決　　　　　　　民國九十一年度上訴字第一○五一號
　　上　訴　人
　　被　　　告　壬○○
右上訴人因竊盜案件，不服臺灣彰化地方法院中華民國九十一年四月九日第一審判決
（民國九十年度訴字第一一○九號，起訴案號：臺灣彰化地方法院檢察署民國九十年
度偵字第二一一一、四九一六號，併辦案號同署九十年度偵字第三六五○、四六二八
、五○二五、五六一○、五八八八、六八六五、六八六八號），提起上訴，本院判決
如左：
　　主      文
上訴駁回。
　　事      實
一、壬○○曾於民國（下同）八十四年間，因懲治盜匪條例、搶奪（及竊盜）、贓物
    及違反麻醉藥品管理條例案件，分別經法院判處有期徒刑七年四月、三年四月、
    六月、五月確定，嗣經定其應執行刑為有期徒刑十一年確定，現假釋中，仍不知
    悔悟，竟基於意圖為自己不法所有之概括犯意，連續於如附表所示之時、地，持
    客觀上足對人之生命、身體、安全構成威脅，具有危險性之兇器Ｔ型板手及起子
    ，或以自備之鑰匙或見機車鑰匙未取下，以附表所示之方式，竊取戊○○、丙○○、丁○○、己○○、甲○○及林蘭所有如附表所示之物，得手後，供己使用
    。嗣其先於九十年三月十七日晚上十時五十分許，騎乘竊得之車牌號碼ＫＴＮ－
    五三六號機車，行經彰化縣員林鎮○○路與建國路口時為警查獲；又於同年七月
    十三日晚上九時許，在彰化縣員林鎮○○路與南昌路口為警執行臨檢時，在壬○○所攜帶之手提包內查獲丙○○遭竊之身分證、郵局提款卡、全民健保卡、汽車
    駕照各一張及其所有行竊用之Ｔ型板手二支，壬○○又偕同警方至其住處，查獲
    丁○○遭竊之擴音器一個；再於同年八月十四日下午三時三十分許，駕駛竊得之
    車牌號碼ＰＫ－○九九九號自用小客車，在彰化縣員林鎮○○路○段五號前為警
    查獲，並扣得其所有行竊用之Ｔ字型起子一支；復於同年八月二十四日下午三時
    三十分許，騎乘竊得之車牌號碼ＩＷＧ－七三○號機車，行經彰化縣員林鎮○○
    路○段七號旁為警查獲，並扣得其所有行竊用之機車鑰匙一支；另壬○○於竊得
    車牌號碼ＦＲ五－一六九號機車後，將該機車借予張智昭，張智昭於同年九月十
    一日凌晨一時三十分許，騎乘該機車行經彰化縣埔心鄉○○村○○路○段九十六
二、案經彰化縣警察局員林分局報請臺灣彰化地方法院檢察署檢察官偵查起訴及檢察
    官移送原審併辦。
    理      由
一、右開連續竊盜事實，訊據上訴人即被告壬○○（下稱被告）供認不諱，核與被害
    人戊○○、丙○○、己○○、乙○○及甲○○之父江蔡哲於警訊分別指訴被竊之
    情節相符，復有查詢車輛認可資料，贓物認領保管單、照片附卷可稽，並有被告
    所有供竊盜所用之Ｔ字型板手二支、Ｔ字型起子一支、機車鑰匙一支扣案可資佐
    證，是被告之自白與事實相符，其竊盜事證已臻明確，被告帶行竊之板手及起
    子為客觀上足以對人之生命、身體、安全構成威脅，具有危險性，是為兇器，被
    告辯稱，非兇器云云，為避重就輕之詞，不足採信，其犯行堪以認定。
二、核被告所為，係犯刑法第三百二十條第一項之竊盜罪（附表編號一及五）、第三
    百二十一條第一項第三款之攜帶兇器竊盜罪（附表編號二至四及六）。被告先後
    六次竊盜犯行，時間緊接，犯罪構成要件相同，顯均係基於概括之犯意反覆為之
    ，應依連續犯以刑法第三百二十一條第一項第三款之攜帶兇器竊盜之一罪論，並
    依法加重其刑。又查被告係就附表編號一至六所示之事實，有連續竊盜之犯行，
    公訴人僅就被告如附表編號一及三所示竊盜犯行提起公訴，附表編號二及四至六
    所示竊盜犯罪事實部分，未經起訴，惟與檢察官起訴之部分，被告係基於概括之
    犯意而為之，具有連續犯之關係，屬裁判上之一罪，其一部起訴之效力及於全部
    ，故法院自得併予審理。
三、原審依刑法第五十六條、第三百廿一條第一項第三款、第三十八條第一項第二款
    ，審酌被告曾於八十四年間，因懲治盜匪條例、搶奪（及竊盜）、贓物及違反麻
    醉藥品管理條例案件，分別經法院判處有期徒刑七年四月、三年四月、六月、五
    月確定，嗣經定其應執行刑為有期徒刑十一年確定，現假釋中，仍不知悔悟，再
    犯本案、及犯罪之動機、方法、手段、所得利益、犯罪後態度等一切情狀，量處
    有期徒刑二年四月。扣案之Ｔ字型板手二支、Ｔ字型起子一支及機車鑰匙一支，
    均係被告所有供竊盜所用之物，此業據被告供明在卷，併予宣告沒收。並說明臺
    灣彰化地方法院檢察署九十年度偵字第六三三六號併辦部分，不能證明犯罪，不
    另為無罪諭知（詳如後述），經核其認事用法，均無違誤，量刑及沒收之宣告，
    亦稱妥適，被告上訴意旨，以原審量刑過重，請求從寬量處，惟被告有多次前科
    ，假釋中更犯罪，且連續達六次，原審酌情，量處上開之刑，尚難認為過重，是
    被告之上訴，為無理由，應予駁回。
四、公訴人併辦意旨以，被告另與張智昭（由原審另案審理中）工人基於共同意圖
    為自己不法之所有之犯意聯絡，於九十年九月十三日晚上八時許，在彰化縣員林
    鎮○○路與浮圳路口，共同持客觀上足對人之生命、身體、安全構成威脅，具有
    危險性之兇器Ｔ型板手，以插入該車之鑰孔內啟動機車之方式，竊取辛○○所有
    之車牌號碼ＫＴＵ－八一八號機車，嗣於翌日晚上九時五十分許，被告與張智昭
    騎乘該竊得之機車，行經彰化縣大村鄉美港村美港橫巷十三號巷口時，為警查獲
    ，因認被告涉有刑法第三百二十一條第一項第三款之加重竊盜罪嫌云云。訊據被
    告堅決否認右揭犯行，辯稱：車牌號碼ＫＴＵ－八一八號機車確係伊向辛○○所
    借，當天我有在外面喊他，叫他把機車借給我，他的機車一打就開了，而且辛○○自己也沒有那輛機車的鑰匙等語。經查，被害人辛○○於九十年十月五日檢察
    官訊問時即證稱：壬○○我認識，我那臺機車隨便鎖都可發動，行照已經掉了，
    之前有一臺機車也是借他。（問：張智昭說有向你借機車？）他在外面吼，我也
    不知他在吼什麼等語，又共同被告張智昭於檢察官訊問時亦辯稱：我是隔著門喊
    的，他有說好，我沒向他拿行照，我常跟他借機車，他機車鑰匙孔已壞了，我就
    用自己鑰匙開等語，依被害人辛○○所言，其與被告、張智昭均熟識，其間亦常
    有借機車之情形，且該機車隨便鎖匙都可發動，且當天被告、張智昭又有在外面
    吼，雖被害人辛○○稱：不知被告、張智昭在吼什麼，亦無答應等語，然被告與
    同案被告張智昭均稱：當天有在門外面喊被害人辛○○叫他把機車借渠等語，則
    被告雖有牽取該機車騎用之事實，惟其因已在門口喊叫被害人辛○○欲向其借車
    ，足見被告主觀上係因誤信被害人辛○○已答應出借機車而牽取之，應認被告欠
    缺不法所有之意圖，要難認為構成刑法上之竊盜罪，是被告所辯，尚堪採信，此
    外復查無其他積極之證據，足認被告有此部分竊盜犯行，本件此部分既不能證明
    被告有竊盜犯行，本應為其無罪之諭知，惟公訴人認此部分與被告前開起訴竊盜
    經判決有罪之事實，具有連續犯之裁判上一罪之關係，故不另為無罪之諭知，併
    此敘明。
五、原判決搶奪部分，被告上訴後，經撤回其上訴，已告確定，不予論列。
六、據上論斷，應依刑事訴訟法第三百六十八條，判決如主文。
本案經檢察官庚○○到庭執行職務。
中      華      民      國　    九十一     年     九      月    十八　　日
　　　　　　　　　　　　　　　　臺灣高等法院臺中分院刑事第一庭
　　　　　　　　　　　　　　　　　　　審判長法　官　陳　紀　綱
　　　　　　　　　　　　　　　　　　　　　　法  官  方  艤  駐
　　　　　　　　　　　　　　　　　　　　　　法　官　陳　登　源
右正本證明與原本無異。
不得上訴。
　　　　　　　　　　　　　　　　　　　　　　書記官　林　明　冬
中      華      民      國　    九十一     年     九      月    十九　　日
附錄法條：
刑法第三百二十一條：
犯竊盜罪而有左列情形之一者，處六月以上五年以下有期徒刑：
一、於夜間侵入住宅或有人居住之建築物、船艦或隱匿其內而犯之者。
二、毀越門扇、牆垣或其他安全設備而犯之者。
三、攜帶兇器而犯之者。
四、結夥三人以上而犯之者。
五、乘火災、水災或其他災害之際而犯之者。
六、在車站或埠頭而犯之者。
前項之未遂犯罰之。
~IVT32X8L8G2Q6;
附表：
┌──┬───┬────┬────┬────┬───┬────┬────┐
│編號│行為人│時    間│地    點│方    式│被害人│竊得物品│所犯法條│
├──┼───┼────┼────┼────┼───┼────┼────┤
│一  │壬○○│九十年三│彰化縣員│見機車鑰│戊○○│車牌號碼│刑法第三│
│    │      │月十七日│林鎮員水│匙未取下│      │ＫＴＮ─│百二十條│
│    │      │下午一時│路二段四│，即啟動│      │５３６號│第一項  │
│    │      │三十分前│二一巷七│機車而竊│      │機車    │        │
│    │      │某時    │七號前  │取之    │      │        │        │
├──┼───┼────┼────┼────┼───┼────┼────┤
│二  │壬○○│九十年七│彰化縣員│以Ｔ型板│丁○○│擴音器一│刑法第三│
│    │      │月十一日│林鎮永吉│手撬開張│      │個及成衣│百二十條│
│    │      │上午五時│路六二號│永吉之自│      │十四件  │第一項第│
│    │      │許      │前      │小客貨車│      │        │三款    │
│    │      │        │        │車門，竊│      │        │        │
│    │      │        │        │取車上之│      │        │        │
│    │      │        │        │財物    │      │        │        │
├──┼───┼────┼────┼────┼───┼────┼────┤
│三  │壬○○│九十年七│彰化縣員│以Ｔ型板│丙○○│新臺幣二│刑法第三│
│    │      │月十二日│林鎮福德│手撬開車│      │百元、身│百二十一│
│    │      │上午十時│街二九號│牌號碼Ｐ│      │分證、駕│條第一項│
│    │      │三十分前│旁      │Ｙ─５１│      │照、健保│第三款  │
│    │      │某時    │        │５９號自│      │卡、郵局│        │
│    │      │        │        │小客車車│      │提款卡等│        │
│    │      │        │        │門，竊取│      │        │        │
│    │      │        │        │車上之財│      │        │        │
│    │      │        │        │物      │      │        │        │
└──┴───┴────┴────┴────┴───┴────┴────┘
┌──┬───┬────┬────┬────┬───┬────┬────┐
│四  │壬○○│九十年八│彰化縣員│以Ｔ型板│己○○│車牌號碼│刑法第三│
│    │      │月十三日│林鎮中正│手開啟自│      │ＰＫ─０│百二十一│
│    │      │凌晨一時│路二三六│小客車車│      │９９９號│條第一項│
│    │      │許      │號前    │門而竊取│      │自小客車│第三款  │
│    │      │        │        │之      │      │        │        │
├──┼───┼────┼────┼────┼───┼────┼────┤
│五  │壬○○│九十年八│彰化縣員│以自備之│甲○○│車牌號碼│刑法第三│
│    │      │月二十一│林鎮員水│鑰匙開啟│      │ＩＷＧ─│百二十條│
│    │      │日晚上十│路二段四│機車電門│      │７３０號│第一項  │
│    │      │一時三十│二一巷二│而竊取之│      │重型機車│        │
│    │      │分許    │三弄九號│        │      │        │        │
│    │      │        │前      │        │      │        │        │
├──┼───┼────┼────┼────┼───┼────┼────┤
│六  │壬○○│九十年九│彰化縣員│以Ｔ型板│林蘭│車牌號碼│刑法第三│
│    │      │月十日上│林鎮浮圳│開啟機車│      │ＦＲ五─│百二十一│
│    │      │午七時許│路十二弄│電門而竊│      │１６９號│條第一項│
│    │      │        │十號前  │取之    │      │機車    │第三款  │
└──┴───┴────┴────┴────┴───┴────┴────┘
                                                                    Ｒ
